# 请教陈版关于融资租赁公司的现流问题。

提问人：我还不会飞 时间：2018-07-06 10:27:41
请教陈版，融资租赁公司购买用于融资租赁业务的资产的资金支出，最后会形成公司的长期应收款借方增加额，在租赁租赁公司个别报表中，这一现金流应计入现流什么科目？融资租赁业务是公司的主业，是否可以放到“采购商品、接收劳务支付的现金”科目中？还是构建长期资产支付的现金科目中呢？ 长期应收款的贷方发生额，一部分是公司垫款购买融资租赁资产的垫款分期收回，一部分是利息收入，这 2 部分的现流应该计入什么科目呢？
此业务如果是放在合并报表中，融资租赁业务是集团很小一块业务，在合并现流表中应该放在什么科目呢？

回答人：chenyiwei
个人理解： 1 、融资租赁公司单独报表中，应参照银行业的现金流量表格式编制，购买租赁资产的现金流出等同于发放贷款，收到租金的现金流则属于收回贷款本息，均属于经营活动。 2 、集团合并报表层面，可将其调整为收到/支付的其他与投资活动有关的现金。